ACORDAO-COMPLETO-2358456

ACÓRDÃO DE RELAÇÃO

ACÓRDÃO DE RELAÇÃO 5181/2019 ATA 24/2019 - SEGUNDA CÂMARA

Acórdão 5181/2019-TCU-Segunda Câmara
	Os Ministros do Tribunal de Contas da União ACORDAM, por unanimidade, com fundamento nos arts. 1º, inciso V, e 39, inciso I, da Lei 8.443/1992, c/c os arts. 1º, inciso VIII, 143, inciso II, 259, inciso I, e 260, § 5º, do Regimento Interno/TCU e no art. 7º, inciso II, da Resolução/TCU 206/2007, em considerar prejudicada a apreciação do mérito dos atos de admissão de pessoal a seguir relacionados, por perda de objeto, tendo em vista o exaurimento dos seus efeitos financeiros antes do respectivo processamento por esta Corte, em razão do desligamento do cargo a que se refere o ato, de acordo com os pareceres emitidos nos autos:
1. Processo TC-Processo 011.079/2019-3 (ATOS DE ADMISSÃO) 
	1.1. Interessados: Debora Moreira Procopio dos Santos (XXX.019.947-XX) ; Debora Trindade (XXX.586.677-XX) ; Debora de Oliveira Santaroni de Lima (XXX.900.637-XX) ; Decio Nepomuceno da Silva (XXX.005.297-XX) ; Deize Pinto Pontes (XXX.738.377-XX) ; Deize Pinto Pontes (XXX.738.377-XX) ; Delaine Pereira Lira (XXX.046.407-XX) ; Denise Conceicao Glycerio (XXX.611.267-XX) ; Denise Miranda Terra Martins (XXX.053.927-XX) ; Denise Ribeiro Barreto Mello (XXX.809.607-XX) ; Deyse Edberg Ribeiro Silva Gama (XXX.467.905-XX) ; Diego Tabosa da Silva (XXX.669.234-XX) ; Dilcriane dos Santos Batista (XXX.055.402-XX) ; Dilma da Silva Ferreira (XXX.272.477-XX) ; Diogo Lisbona Romeiro (XXX.103.617-XX) ; Djenane Voegel de Carvalho Oliveira (XXX.109.627-XX) ; Douglas Gonçalves de Souza (XXX.416.437-XX) ; Edgard de Mello Fonseca (XXX.675.757-XX) ; Edilene da Silva Pereira (XXX.457.527-XX) ; Edna Maria da Silveira Monteiro (XXX.236.827-XX) .
	1.2. Órgão/Entidade: Universidade Federal Fluminense – UFF.
	1.3. Relator: Ministro-Substituto Marcos Bemquerer Costa.
	1.4. Representante do Ministério Público: Procurador Júlio Marcelo de Oliveira.
	1.5. Unidade Técnica: Secretaria de Fiscalização de Pessoal (Sefip) .
	1.6. Representação legal: não há.
	1.7. Determinações/Recomendações/Orientações: não há.

Segunda Câmara

Universidade Federal Fluminense - UFF.

Debora Moreira Procopio dos Santos (XXX.019.947-XX); Debora Trindade (XXX.586.677-XX); Debora de Oliveira Santaroni de Lima (XXX.900.637-XX); Decio Nepomuceno da Silva (XXX.005.297-XX); Deize Pinto Pontes (XXX.738.377-XX); Deize Pinto Pontes (XXX.738.377-XX); Delaine Pereira Lira (XXX.046.407-XX); Denise Conceicao Glycerio (XXX.611.267-XX); Denise Miranda Terra Martins (XXX.053.927-XX); Denise Ribeiro Barreto Mello (XXX.809.607-XX); Deyse Edberg Ribeiro Silva Gama (XXX.467.905-XX); Diego Tabosa da Silva (XXX.669.234-XX); Dilcriane dos Santos Batista (XXX.055.402-XX); Dilma da Silva Ferreira (XXX.272.477-XX); Diogo Lisbona Romeiro (XXX.103.617-XX); Djenane Voegel de Carvalho Oliveira (XXX.109.627-XX); Douglas Gonçalves de Souza (XXX.416.437-XX); Edgard de Mello Fonseca (XXX.675.757-XX); Edilene da Silva Pereira (XXX.457.527-XX); Edna Maria da Silveira Monteiro (XXX.236.827-XX).

MARCOS BEMQUERER

não há.

Procurador Júlio Marcelo de Oliveira.

ATOS DE ADMISSÃO (ADS)

Secretaria de Fiscalização de Pessoal (Sefip).